【裁判字號】    95,抗,289
【裁判日期】    950714
【裁判案由】    聲請假處分
【裁判全文】
臺灣高等法院臺中分院民事裁定          95年度抗字第289號
抗  告  人
即債權人    鈺剛實業有限公司
法定代理人  丙○○
送達代收人  甲○○
相  對  人
即債務人    德昌營造股份有限公司
法定代理人  乙○○
上列抗告人與相對人間聲請假處分事件，對於民國95年5月17日
臺灣臺中地方法院95年度裁全字第5797號裁定，提起抗告，本院
裁定如下：
    主  文
抗告駁回。
抗告訴訟費用由抗告人負擔。
    理  由
一、按民事訴訟法第532條第二項明定：「假處分，非因請求標
    的之現狀變更，有日後不能強制執行，或甚難執行之虞者，
    不得為之」；又該條條文所謂所謂請求標的之現狀變更，係
    指為請求標的之物，其從前存在之狀態，已有變更或將有變
    更而言，最高法院20年抗字第336號著有判例。
二、抗告人聲請及抗告意旨略以：緣相對人德昌營造股份有限公
    司（下簡稱德昌公司）向交通部公路總局東西快速公路高南
    區工程處（下簡稱公路總局高南區工程處）承包工程後，德
    昌公司將其中「高速鐵路站區○○道路系統改善計畫台南沙
    崙站高鐵橋下道路工程第二標」（380K+000─313K+100）（
    下簡稱系爭工程），轉包予第三人大丹營造有限公司（下稱
    大丹公司），而大丹公司以附條件買賣方式向抗告人購買鍍
    鋅格柵板（下簡稱系爭柵板），用以按裝在其承攬之系爭工
    程中，且抗告人與大丹公司雙方並約定在大丹公司未依約交
    付貨款前，抗告人仍保有系爭柵板之所有權。惟大丹公司計
    積欠抗告人貨款新台幣（下同）189萬630元後避不見面，抗
    告人依法假扣押大丹公司對於其上包即德昌公司之工程款，
    竟遭德昌公司以工程尚未驗收為由聲明異議。據悉，上開工
    程近日將完成驗收，抗告人誠恐驗收後，請求之「標的」即
    系爭柵板之現狀變更，茲抗告人基於對相對人有所有物返還
    請求權及確認所有權之法律關係，依民事訴訟法第532條規
    定，聲請原審裁定「禁止德昌公司向交通部公路總局東西向
    快速公路高南區工程處，就系爭工程進行工程驗收之行為」
    ，但遭原裁定駁回在案，為此提起抗告云云。
三、惟查，抗告人既自承伊就系爭柵板有附條件買賣契約，並保
    有系爭柵板之所有權，且系爭柵板並未附合相對人所施作之
    公共設施，而易拆卸等詞在卷（見本審卷第二、三頁），則
    德昌公司與公路總局高南區工程處間就系爭工程進行工程之
    「驗收之行為」，並不改變抗告人就系爭柵板之所有權。申
    言之，抗告人請求標的（即系爭柵板）之現狀並無變更，更
    無日後不能強制執行，或甚難執行之虞情勢，揆諸首開說明
    ，抗告人本件聲請，自不符假處分之要件。抑有進者，系爭
    工程之「驗收之行為」，對相對人德昌公司及第三人即公路
    總局高南區工程處權利亦影響甚鉅，而抗告人並未釋明對相
    對人德昌公司及公路總局高南區工程處有何債權、債務關係
    ，自應駁回其假處分之聲請。綜上，本院所持理由，雖與原
    審未盡相同，但結論並無不同，是原審駁回抗告人假處分之
    聲請，並無不合。抗告意旨指摘原裁定不當，求予廢棄改判
    ，為無理由，應予駁回。
四、本件事證已臻明確，兩造其餘攻擊或防禦方法及所提證據，
    均與本院心證之形成，不生影響，爰不一一再加以論述，併
    此明。
五、據上論結，本件抗告為無理由，爰依民事訴訟法第四百九十
    五條之一、第四百四十九條第二項、第九十五條、第七十八
    條，裁定如主文。
中    華    民    國    95    年    7     月    14    日
                      民事第一庭審判長法  官   吳火川
                                      法  官   饒鴻鵬
                                      法  官   陳繼先
以上正本係照原本作成。
如不服本裁定應於送達後十日內向本院提出再抗告狀，並繳納再
抗告費新臺幣1,000元。再為抗告應以適用法規顯有錯誤為理由
，並經本院之許可，該許可以原裁定所涉及之法律見解具有原則
上之重要性者為限。
                                      書記官   林育德
中    華    民    國    95    年    7     月    17    日
                                                      Ｂ


司法院資訊處製作；財團法人民間司法改革基金會備份。
